【裁判字號】    98,竹簡,141
【裁判日期】    980408
【裁判案由】    損害賠償
【裁判全文】
臺灣新竹地方法院民事簡易判決         98年度竹簡字第141號
    原      告  甲○○
    被      告  乙○○
                          樓
                          現於新竹監獄
上列當事人間因公共危險等案件，原告提起刑事附帶民事訴訟，
請求損害賠償事件，經本院刑事庭裁定移送，本院於民國98年3
月25日辯論終結，判決如下﹕
    主  文
被告應給付原告新台幣拾伍萬零拾貳元，及自民國九十七年
八月十四日起至清償日止，按年息百分之五計算之利息。
原告其餘之訴駁回。
本判決第一項得假執行。
原告其餘假執行之聲請駁回。
    事實及理由
一、原告起訴主張﹕於民國（下同）97年1 月8 日晚9 時許，被
    告駕駛CB-2926 號自小客車，沿台北縣板橋市○○路行駛，
    至同路段71號前，未注意車前狀況，自後追撞原告所騎乘之
    JA2-579 號重機車，致原告右側腓骨閉鎖性骨折、右肩及右
    足挫傷、右手、雙膝、右小腿擦傷等傷害，機車亦毀損。經
    送醫治療，停止工作82天。原告支出醫藥費新臺幣（下同）
    27,838元、機車修理費4,650 元、工作損失300,000 元，慰
    撫金50,000元，合計382,638 元，爰依侵權行為之法律關係
    請求被告賠償382,488 元及自起訴狀繕本送達之翌日起至清
    償日止，按年息百分之5 計算之利息，願供擔保，請准宣告
    假執行等語。
二、被告對侵權行為生之原因事實不爭執，惟辯稱原告請求之金
    額過高，現因他案執行中，無法賠償云云。
三、本院之判斷﹕
    （一）原告主張之事實業據提出診斷證明書、醫藥費用收據
          、估價單、行車執照、駕駛執照、在職證明、請假薪
          資證明等件為證，經查被告因駕駛不慎致撞傷原告乙
          節，為被告所自承，復有本院97年度交訴字第35號刑
          事判決附卷可稽，是堪認原告主張為真。
    （二）按汽車、機車或其他非依軌道行駛之動力車輛，在使
          用中加損害於他人者，駕駛人應賠償因此所生之損害
          ；又不法侵害他人之身體或健康者，對於被害人因此
          喪失或減少勞動能力或增加生活上之需要時，應負損
          害賠償責任；另不法侵害他人之身體、健康、名譽、
          自由、信用、隱私、貞操，或不法侵害其他人格法益
          而情節重大者，被害人雖非財產上之損害，亦得請求
          賠償相當之金額，民法第191 條之2 前段、第193 條
          第1 項、第195 條第1 項定有明文。從而，原告依據
          侵權行為之法律關係請求被告賠償，自屬有據。所得
          請求之項目及金額敘述如下﹕
          1.原告請求醫藥費用27,838元部分，經查原告所提亞
            東紀念醫院醫療費用收據中有關97年2 月12日手續
            費400 元及英仁醫院97年4 月4 日收據中有關影印
            費1,200 元，並非恢復原告身體健康所必需支付之
            費用。至英仁醫院97年4 月4 日收據中之證明書費
            400 元，原告已於97年1 月22日請領過證明書，已
            足供本件訴訟資料之所需，自無須再次重覆請領，
            故原告因本件侵權行為所得請求之醫藥費用為25,8
            38元。
          2.原告請求機車修理費4,650 元部分，經查受損之JA
            2-579 號機車所有人為訴外人喬義宏，有行車執照
            可憑，是因本件侵權行為致財產權受損者為訴外人
            喬義宏，若欲提起訴訟請求，亦應由訴外人喬義宏
            為之，原告既非受損之JA2-579 號機車之所有人，
            即無損害之可言，其請求被告賠償機車修理費，於
            法無據，不應准許。
          3.工作損失部分，經查原告受有右側腓骨閉鎖性骨折
            、右肩及右足挫傷、右手、雙膝、右小腿擦傷並住
            院10日治療，出院後宜休養3 月等情，有英仁醫院
            診斷證明書可據，而原告因本件車禍自97年1 月9
            日至97年3 月31日無法工作而休養，期間並未領有
            薪資或津貼乙節，亦有診斷證明書、訴外人銳虎科
            技股份有限公司出具之請假暨薪資證明單可證，是
            原告請求工作損失，尚無不當。原告每月薪資100,
            000 元，有在職證明書足參，則其工作損失為274,
            194 元（100000+100000+(100000 ÷31×23) ＝27
            4194，小數點以下四捨五入）。
          4.按慰藉金係以精神上所受無形之痛苦為準，非如財
            產損失之有價額可以計算，究竟如何始認為相當，
            自應審酌被害人及加害人之地位、身分資力、家況
            、加害程度並被害人所受痛苦之程度、與其家屬之
            關係暨其他一切情事，定其數額（最高法院48年度
            台上字第798 號、51年度台上字第223 號判例意旨
            參照）。原告因本件車禍受傷並住院治療，已如上
            所述，其因骨折、挫傷等傷勢而無法工作，除身體
            疼痛外，對其精神亦會造成某程度之影響，是原告
            請求慰撫金，自屬有據。本院斟酌原告傷勢、受傷
            原因，身分資力及被告現在監執行之狀況，認原告
            請求慰撫金50,000元，尚屬妥適。
    （三）綜上，原告請求被告給付之金額在350,032 元範圍內
          及其遲延利息，為有理由，應予准許，逾此數額之請
          求，為無理由，應予駁回。
四、本件為民事訴訟法第427 條第1 項所定簡易訴訟事件，就原
    告勝訴部分，應依職權宣告假執行，就其敗訴部分，其假執
    行之聲請失所附麗，應併予駁回。
五、據上論結，本件原告之訴為一部有理由，一部無理由，依民
    事訴訟法第436 條第2 項、第389 條第1 項第3 款，判決如
    主文。
中    華    民    國    98    年    4     月    8     日
                  新竹簡易庭    法  官  盧玉潤
以上正本係照原本作成。
如對本判決上訴，須於判決送達後20日內向本院提出上訴狀。
                                書記官  謝國聖
中    華    民    國    98    年    4     月    8     日


司法院資訊處製作；財團法人民間司法改革基金會備份。
